臺灣板橋地方法院刑事判決　　　　　　　 96年度訴字第669號
公　訴　人　臺灣板橋地方法院檢察署檢察官
被　　　告　甲○○
　　　　　　　　　　（現羈押於臺灣臺北看守所）
上列被告因搶奪等案件，經檢察官提起公訴（96年度偵字第2034
號）因被告於本院準備程序中為有罪之陳述，本院告知被告簡式
審判程序之旨，並聽取當事人之意見後，經合議庭裁定改以簡式
審判程序審理，判決如下：
    主  文
甲○○共同意圖為自己不法之所有，而搶奪他人之動產，處有期
徒刑捌月。又共同意圖為自己不法之所有，而搶奪他人之動產，
處有期徒刑捌月。又收受贓物，處有期徒刑月。應執行有期徒
刑壹年伍月。
    事  實
一、甲○○、洪瑞堂（後者另案偵辦中）二人因缺錢花用，共同
    意圖為自己不法之所有，基於搶奪之犯意聯絡與行為分擔，
    先後於如附表一所示時間及地點，由甲○○騎乘車牌號碼不
    詳之機車搭載洪瑞堂，趁如附表一所示被害人不及防備之際
    ，由後座之洪瑞堂猝然自後方徒手搶奪如附表一所示之皮包
    及其內財物，得手後隨即逃逸。上開搶得之電子辭典一台、
    手機三支、國泰世華銀行金融卡一張及搶得之現金均交由洪
    瑞堂變賣、處理，其餘證件、郵局金融卡一張則置於甲○○
    臺北縣三重市○○街六四巷三八號四樓住處，伺機變賣。甲○○另於九十六年一月九日上午七時許，基於收受贓物之犯
    意，明知洪瑞堂在臺北縣三重市○○路附近某處，所交付丁○○之國民身分證、健保卡各一張（丁○○所有，於九十六
    年一月九日上午五時二十分在臺北縣三重市○○街一三二號
    前忠孝橋下遭搶）均係贓物，仍加以收受，嗣於九十六年一
    月九日下午一時許，為警在被告前揭住處執行搜索，扣得如
    附表二所示之物，而查獲上情。
二、案經廖雅蔓訴由臺北縣政府警察局三重分局報請臺灣板橋地
    方法院檢察署檢察官偵查起訴，因甲○○於本院準備程序中
    為有罪之陳述，經本院合議庭裁定以簡式審判程序審理。
    理  由
一、上揭犯罪事實，業據被告甲○○於警詢、偵查中及本院審理
    時自白不諱（見偵查卷第十六頁至第二十四頁、第六十一頁
    、第八十一頁至第八十三頁、本院卷第十頁、第二十五頁、
    第三十四頁），並經被害人丙○○、丁○○之父蔡明展於警
    詢，及被害人乙○○於檢察官偵訊時指述綦詳（見偵查卷第
    四十二頁至第四十六頁、第八十一頁），且有臺北縣政府警
    察局三重分局搜索扣押筆錄、扣押物品目錄表各一件、贓物
    認領保管單二紙、臺北市政府警察局大同分局受理刑事案件
    報案三聯單一紙、監視錄影畫面翻拍照片一幀、贓物照片四
    幀附卷可稽（見偵查卷第九頁至第十二頁、第四十七頁至第
    五十頁、第五十三頁、第五十四頁），足認被告自白確與事
    實相符。是本案事證明確，被告犯行堪以認定，應予依法論
    罪科刑。
二、核被告甲○○所為，係犯刑法第三百二十五條第一項之搶奪
    罪、第三百四十九條第一項收受贓物罪。被告與另案被告洪
    瑞堂就所犯二次搶奪罪有犯意聯絡及行為分擔，應論以共同
    正犯。其所犯上揭各罪，犯意各別，行為互殊，應予分論併
    罰。爰審酌被告年輕力壯，本應循正軌賺取財物，竟以騎乘
    機車接近被害人之方式搶奪他人財物，除造成被害人財產損
    失外，更危及被害人生命、身體之安全，惡性非輕，及其犯
    罪動機、目的、手段、所搶奪財物價值、對被害人財產所生
    損害、犯罪後坦承犯行，態度良好等一切情狀，量處如主文
    所示之刑，並定應執行刑，以資懲儆。
三、扣案乙○○所有之國民身分證、健保卡、郵局金融卡各一張
    （未據領回），屬被害人乙○○所有，自不得宣告沒收。至
    扣案安非他命吸食器二組、殘渣袋一只、注射針筒四支、束
    帶一條，被告均坦承係其所有供施用毒品所用之物，乃另案
    之重要證物，復無其他積極證據證明上開扣案物品與被告
    本件搶奪、收受贓物犯行有關，爰不於本案宣告沒收，併此
    敘明。
據上論斷，應依刑事訴訟法第二百七十三條之一第一項、第二百
九十九條第一項前段，刑法第二十八條、第三百二十五條第一項
、第三百四十九條第一項、第五十一條第五款，判決如主文。
本案經檢察官沈志成到庭執行職務。
中　　華　　民　　國　　96　　年　　4 　　月　　18　　日
                  刑事第十五庭  審判長法　官  陳鴻清
                                      法  官  朱嘉川
                                      法  官  劉安榕
上列正本證明與原本無異。
如不服本判決，應於判決送達後十日內向本院提出上訴狀（應附
繕本），上訴於臺灣高等法院。
                                      書記官  楊馥如
中　　華　　民　　國　　96　　年　　4 　　月　　18　　日
附錄本案論罪科刑法條全文：
中華民國刑法第325 條（普通搶奪罪）
意圖為自己或第三人不法之所有，而搶奪他人之動產者，處六月
以上五年以下有期徒刑。因而致人於死者，處無期徒刑或七年以
上有期徒刑，致重傷者，處三年以上十年以下有期徒刑。
第一項之未遂犯罰之。
中華民國刑法第349條（普通贓物罪）
收受贓物者，處 3 年以下有期徒刑、拘役或 5 百元以下罰金。
搬運、寄藏、故買贓物或為牙保者，處 5 年以下有期徒刑、拘
役或科或併科1 千元以下罰金。
因贓物變得之財物，以贓物論。
附表一：
┌──┬──────┬────────┬───┬───────────┐
│編號│搶 奪 時 間 │搶　奪　地　點  │被害人│搶　奪　之　財　物    │
│    │            │                │      │                      │
├──┼──────┼────────┼───┼───────────┤
│ 一 │民國九十六年│臺北市大同區承德│丙○○│皮包一只（內有現金新臺│
│    │一月五日上午│路一段五二號前  │      │幣〔下同〕三千六百元、│
│    │八時許      │                │      │合電族電子辭典一台、摩│
│    │            │                │      │托羅拉牌手機一支、PHS │
│    │            │                │      │手機一支、學生證、健保│
│    │            │                │      │卡各一張）            │
├──┼──────┼────────┼───┼───────────┤
│ 二 │九十六年一月│臺北縣三重市福德│乙○○│皮包一只（內有現金一千│
│    │六日上午五時│南路、和平街口  │      │六百元、MP3 二台、手機│
│    │許          │                │      │一支、國泰世華銀行金融│
│    │            │                │      │卡、郵局金融卡、國民身│
│    │            │                │      │分證、健保卡各一張）  │
└──┴──────┴────────┴───┴───────────┘
附表二：
丙○○學生證、健保卡各一張（業據丙○○領回）、乙○○國民
身分證、健保卡、郵局金融卡各一張（尚未領回）、丁○○國民
身分證、健保卡各一張（業據丁○○之父蔡明展領回）。
